# 无形资产出资

提问人：lingzi1011 时间：2011-08-03 10:46:23
请教：以非专利技术入股，没有发票只有资产评估报告，该无形资产可以摊销吗？税务上允许税前扣除吗？

回答人：chenyiwei
理论上，发票并不是税前扣除的唯一凭证。并且投资方以无形资产入股，共担风险、共享收益，也不是营业税应税行为。因此我理解有评估报告，以及该股东已就该项非专利技术的评估增值部分计入其应纳税所得额计算纳税的证明，应当是可以的。但具体还要与主管税务机关沟通确定。